【裁判字號】    92,交訴,65
【裁判日期】    920508
【裁判案由】    公共危險等
【裁判全文】
臺灣臺中地方法院刑事判決                       九十二年度交訴第六五號
    公  訴  人  臺灣臺中地方法院檢察署檢察官
    被      告  甲○○
右列被告因公共危險等案件經檢察官提起公訴（九十一年度偵字第九三０七號、九十
二年度偵字第二九四二號），本院判決如左：
    主      文
甲○○以飆車之方法致生往來之危險，累犯，處有期徒刑肆月。又未經許可，持有可
發射子彈具有殺傷力之改造手槍，累犯，處有期徒壹年肆月。扣案改造手槍壹枝（槍
枝管制編號：0000000000）、改造槍管壹枝，均沒收。應執刑有期徒刑壹
年陸月。扣案改造手槍壹枝槍枝（槍枝管制編號：0000000000）、改造槍
管壹枝，均沒收。
    事      實
一、甲○○前因違反麻醉藥品管理條例及肅清煙毒條例等案件，經法院判處應執行有
    期徒刑三年九月確定，甫於民國八十九年十一月二十四日縮刑期滿執行完畢，仍
    不知悔改，於九十一年五月七日晚上七時五十分許，駕駛車號Ｘ３－３７７１號
    自用小客車沿臺中市○○路往西方向行駛，途經該路與大墩路口右轉時，因本身
    未具駕照，復又駕車違規紅燈右轉，適逢於該路口執勤之臺中市警察局員警王聖
    博、陳元龍見狀予以攔檢，詎甲○○未下車接受攔檢，竟續沿大墩路往北方向駛
    離，承辦之員警王聖博、陳元龍則啟動警報笛並駕駛機車自後追趕，惟甲○○仍
    不予理會，反而加快車速向前狂飆蛇行駛離（時速約八十公里），致路上其他行
    駛車輛有遭其撞擊，而生公眾往來之危險。甲○○明知在路上狂飆蛇行，足致撞
    擊路上車輛，竟連續逆向駕車強行擦撞何于慧所駕駛車號ＭＵ－９９７１號自小
    客車、陳彥妙所駕駛車號Ｂ２－８３１３號自小客車等座車左側，致使前開車輛
    鈑金部分受損（毀損部分未據告訴），而致生往來之危險，並沿途闖越路口紅燈
    ，揚長往臺中港路方向逃逸，迨行近臺中港路與精誠路口，因該車右側車輪撞擊
    安全島導致變形無法動彈，甲○○始下車為警逮捕。
二、甲○○於八十七年四月某日間，在臺中市第一廣場五樓某處，以新臺幣八千元代
    價向不詳姓名成年男子，購得具殺傷力之口徑○．九二吋仿貝瑞塔手槍一枝（槍
    枝管制編號0000000000）、槍管一枝，並非法無故持有右揭手槍及槍
    管，嗣於九十二年一月二十三日下午二時三十分許，在臺中縣豐原市○○路一一
    四巷四十二弄五號前為警當場獲，並扣得右揭手槍及改造槍管一枝。
二、案經台中市警察局及台中縣警察局移送台灣台中地方法院檢察署檢察官偵查起訴
    。
    理      由
一、訊據被告甲○○對於右揭時、地飆車蛇行、闖紅燈、逆向行駛，並連續衝撞毀損
    他人車輛致生往來之危險及持有改造手槍、槍管之事實均坦承不諱，核與被害人
    何于慧、陳彥妙之指訴及證人陳元龍證述情節相符，並有道路交通事故調查表一
    紙及肇事車輛照片等附卷可稽，另查扣改造手槍及槍管經送鑑結果認具殺傷力，
    此有內政部警政署刑事警察局九十二年三月十一日刑鑑字第○九二○○一九八六
    六號鑑驗通知書一份及扣案如事實欄所示之物可資佐證，被告右揭犯行足堪認定
    。
二、核被告犯罪事實欄一所為部分，係犯刑法第一百八十五條第一項之以飆車方法致
    生往來之危險罪；被告犯罪事實欄二所為部分，係犯槍砲彈藥刀械管制條例第十
    一條第四項之未經許可，持有可發射子彈具有殺傷力之改造玩具手槍罪及同條例
    第十三條第四項之未經許可持有槍枝之主要組成零件罪。被告所犯前開未經許可
    ，持有可發射子彈具有殺傷力之改造手槍罪及未經許可持有槍枝之主要組成零件
    罪，係以一行為同時同地為之，屬一行為同時觸犯數罪名，請依想像競合犯之規
    定，從一重以未經許可，持有可發射子彈具有殺傷力之改造手槍罪處斷。又與前
    開所犯妨害公眾往來之危險罪，犯意各別，罪名不同，應予分論併罰。查被告前
    因違反麻醉藥品管理條例及肅清煙毒條例等案件，經法院判處應執行有期徒刑三
    年九月確定，甫於八十九年十一月二十四日縮刑期滿執行完畢，有刑案查註紀錄
    表一份附卷可稽，其於五年之內再犯有期徒刑以上之本案各罪，為累犯，依刑法
    第四十七條規定，各加重其刑。爰審酌被告犯罪之動機、方法、所生危害及犯後
    坦承犯行等一切情狀，量處如主文所示之刑並定其應執行刑。扣案改造手槍一枝
    （枝管制編號：0000000000）、改造槍管一枝，均屬違禁物，依刑法
    第三十八條第一項第一款之規定宣告沒收之。
據上論斷，應依刑事訴訟法第二百九十九條第一項前段，槍砲彈藥刀械管制條例第十
一條第十四項、第十三條第四項，刑法第十一條前段、第五十五條、第四十七條、第
五十一條第五款、第三十八條第一項第一款，判決如主文。
中    華    民    國      九十二      年       五      月       八      日
                                  臺灣臺中地方法院交通法庭
                                        法  官  郭  德  進
右正本證明與原本無異。
如不服本判決，應於判決送達後十日內向本院提出上訴狀( 應附繕本 )，上訴於臺灣
高等法院臺中分院。
                                        書記官
中    華    民    國      九十二      年       五      月      十二     日
刑法第一百八十五條第一項
損壞或壅塞陸路、水路、橋樑或其他公眾往來之設備或以他法致生往來之危險者，處
五年以下有期徒刑、拘役或五百元以下罰金。
槍砲彈藥刀械管制條例第十一條第四項：
未經許可，持有、寄藏或意圖販賣而陳列第一項所列槍砲者，處一年以上七年以下有
期徒刑，併科新臺幣七百萬元以下罰金。
槍砲彈藥刀械管制條例第十三條第四項：
未經許可，持有、寄藏或意圖販賣而陳列第一項所列零件者，處六月以上五年以下有
期徒刑，併科新臺幣三百萬元以下罰金。
        Ｂ


司法院資訊處製作；財團法人民間司法改革基金會備份。
